# 当年计提存货跌价准备，同时又转销的问题

提问人：1181859886 时间：2018-01-12 16:36:26
如果上市公司在披露半年报时，在 6 月 30 日计提了存货跌价准备，然后现在 9 月份的时候又把之前计提存货跌价准备的存货销售出去了，那么我们在编制年报的时候，对于前期计提的存货跌价准备冲回的处理方式，是冲回之前计提的资产减值损失，还是将之前的计提的资产减值损失调整为主营业务成本？
如 6 月 30 日会计分录： 借：资产减值损失 1000 万 贷：存货跌价准备 1000 万 9 月份销售该批存货时，是做“借：存货跌价准备 1000万 贷：资产减值损失 1000 万” 还是 “借：存货跌价准备 1000 万 贷：主营业务成本 1000 万”？

回答人：chenyiwei
应将之前的计提的资产减值损失调整为主营业务成本。即本年度的资产减值损失和营业成本各有一笔一借一贷的发生额。

提问人：1181859886 时间：2018-01-13 15:26:42
谢谢陈老师的回复！但是我还有一些疑问 这家公司由于行业比较特殊，产品市场价格经常周期性的波动，而同时产品在生产后4~5个月内必须售出。今年1~8月产品价格一直低于成本， 9 月开始上涨至与成本持平，并开始实现盈利。
如果依照这么做的话，那么是否企业应该每个月存货都减值测试，然后计提减值准备，然后在转销时再调整营业成本这样更准确？还是说可以按照披露报告的时间点，按照季度进行计提？

回答人：chenyiwei
至少在对外披露报告的中期资产负债表日进行减值测试，计提或转回减值准备。

提问人：1017744196 时间：2019-03-04 09:38:06
请教陈版主，为什么计提坏账的应收收回，作为转回，但是计提跌价的存货出售时，处理比较接近转销，即类似应收账款的核销？

回答人：chenyiwei
存货销售时是将扣除减值准备后的账面价值作为成本结转的。

提问人：tunba 时间：2019-09-12 09:20:37
陈版，有个简单问题请教下，关于毛利率（可变现净值）的，从可变现净值 的定义来看 “可变现净值指的是以预计售价减去进一步加工成本和预计销售费用以及相关税费后的净值” 按说存货按可变现净值定义要求在计提减值准备后再结转营业成本时是不应该大于营业收入的，因为可变现净值大于等于 0 ，那为什么会出现毛利（率）为负数的情况呢？我对实务不是特别了解，所以有这个疑问

回答人：chenyiwei
可能是购入和售出发生在同一期间，或者上期虽然计提了跌价准备，但本期售价进一步下跌，在出售时未计提准备所致。